臺灣高雄地方法院刑事判決　　　　　　　　　　　　　九十三年度訴字第一七七號
　　公　訴　人　臺灣高雄地方法院檢察署檢察官
　　被　　　告　甲○○
右列被告因違反毒品危害防制條例案件，經檢察官提起公訴（九十二年度毒偵字第六
九九三號），被告於本院準備程序中為有罪之陳述，經合議庭裁定由受命法官依簡式
審判程序獨任審理，本院判決如左：
    主  文
甲○○施用第一級毒品，處有期徒刑陸月，如易科罰金，以參佰元折算壹日。扣案之
第一級毒品海洛因淨重零點零參公克（空包重零點貳參公克）及殘留有第一級毒品海
洛因於上無法分離之注射針筒壹支，均沒收銷燬之。
    事  實
一、甲○○前於民國八十九年間因施用毒品案件，經臺灣高雄地方法院檢察署檢察官
    聲請本院裁定於八十九年六月十四日送觀察勒戒後，認無繼續施用傾向，於同年
    月二十八日執行完畢釋放出所，經臺灣高雄地方法院檢察署檢察官為不起訴處分
    確定。
二、詎甲○○仍未戒除毒癮，於九十一年間復因施用毒品案件，經臺灣高雄地方法院
    檢察署檢察官聲請本院裁定於九十一年七月三日送觀察、勒戒，認有繼續施用傾
    向，復經本院裁定送強制戒治，於九十一年八月十四日入監所執行強制戒治，於
    九十二年一月三十日停止執行釋放出所，所餘期間付保護管束。後因甲○○違反
    保護管束情節重大，經本院裁定撤銷停止戒治，復於九十二年六月十八日令入處
    所繼續執行強制戒治，至九十二年十一月三日執行完畢釋放出所。
三、惟甲○○歷經上開戒治程序，仍不知悔改，竟於觀察、勒戒及強制戒治執行完畢
    釋放後五年內，明知海洛因業經公告為毒品危害防制條例所定之第一級毒品，非
    經許可，不得非法持有、施用，竟另再基於施用第一級毒品海洛因之犯意，先於
    九十二年十一月二十八日上午，在高雄縣岡山鎮，向年約三十幾歲綽號「大頭」
    之成年男子，以新台幣五百元之代價取得第一級毒品海洛因而持有，並於九十二
    年十一月二十八日上午十時許，在高雄縣彌陀鄉某處寺廟之公廁內，將海洛因摻
    水以針筒注射之方式，施用第一級毒品海洛因一次，旋即為警於同日上午十一時
    五十分臨檢查獲，並當場扣得第一級毒品海洛因淨重零點０三公克（空包重零點
    二三公克）及供本件施用毒品犯行所用殘留有第一級毒品海洛因於上無法分離之
    注射針筒一支，始查知上情。
四、案經高雄縣政府警察局岡山分局報請臺灣高雄地方法院檢察署檢察官偵查起訴。
    理  由
一、本件被告甲○○所犯係死刑、無期徒刑、最輕本刑為三年以上有期徒刑以外之罪
    ，其於準備程序中就被訴事實為有罪之陳述，經法官告知簡式審判程序之旨，並
    聽取公訴人、被告之意見後，本院認為適宜由受命法官獨任進行簡式審判程序，
    合先敘明。
二、右揭犯罪事實業據被告於警偵訊及本院審理時坦承不諱，且有扣押物品清單二紙
    、高雄縣政府衛生局九十二年十二月十六日煙毒尿液檢驗成績書暨尿液對照表一
    份、法務部調查局九十三年二月十六日調科壹字第二二００一六五七一號鑑定通
    知書及高雄醫學大學附設中和紀念醫院九十三年二月八日管藥認可字第五號編號
    第一七七檢驗報告各一紙附卷可稽，復有第一級毒品海洛因淨重零點０三公克（
    空包重零點二三公克）及供本件施用毒品犯行所用殘留有第一級毒品海洛因於上
    無法分離之注射針筒一支扣案足憑是被告施用第一級毒品之自白業有相當之補強
    證據，足見被告確有施用第一級毒品海洛因無誤。
三、又被告前於民國八十九年間因施用毒品案件，經臺灣高雄地方法院檢察署檢察官
    聲請本院裁定於八十九年六月十四日送觀察勒戒後，認無繼續施用傾向，於同年
    月二十八日執行完畢釋放出所，經臺灣高雄地方法院檢察署檢察官為不起訴處分
    確定。且被告於九十一年間復因施用毒品案件，經臺灣高雄地方法院檢察署檢察
    官聲請本院裁定於九十一年七月三日送觀察、勒戒，認有繼續施用傾向，復經本
    院裁定送強制戒治，於九十一年八月十四日入間所執行強制戒治，於九十二年一
    月三十日停止執行釋放出所，所餘期間付保護管束。後因被告違反保護管束情節
    重大，經本院裁定撤銷停止戒治，復於九十二年六月十八日令入處所繼續執行強
    制戒治，至九十二年十一月三日執行完畢釋放出所等事實，有臺灣高等法院被告
    全國前案紀錄表、刑案資料查註紀錄表及全國施用毒品案件紀錄表各一紙在卷可
    查，是被告於觀察、勒戒及強制戒治執行完畢釋放後，五年內再犯本件施用毒品
    之犯行，其罪證已臻明確，犯行洵堪認定，應依法論科。
四、核被告所為，係犯毒品危害防制條例第十條第一項之施用第一級毒品罪。被告持
    有第一級毒品海洛因之低度行為，已為施用之高度行為所吸收，不另論罪。爰審
    酌被告屢次觸犯施用毒品之犯行，雖經強制戒治，仍未能斷戒施用毒品惡習，顯
    見其戒治意志不堅，缺乏勒戒動機。惟念及其施用毒品係對己身殘害，並未造成
    他人具體危害，且能於警偵訊及本院審理時均坦承犯行，犯後態度尚稱良好，及
    其犯罪之動機、目的、手段，犯罪時所受之刺激及其品性、生活狀況、智識程度
    、犯罪所生之損害等一切情狀，從輕量處如主文所示之刑，並諭知易科罰金之折
    算標準，以為儆懲。
五、扣案之第一級毒品海洛因淨重零點０三公克（空包重零點二三公克）及供本件施
    用毒品犯行所用殘留有第一級毒品海洛因於上無法分離之注射針筒一支，分別為
    本次犯行查獲之第一級毒品及被告供本件施用毒品犯行所用而因毒品殘留其上無
    法分離視之為毒品之物，有法務部調查局九十三年二月十六日調科壹字第二二０
    ０一六五七一號鑑定通知書及高雄醫學大學附設中和紀念醫院九十三年二月八日
    管藥認可字第五號編號第一七七檢驗報告各一紙附卷足證，爰依毒品危害防制條
    例第十八條第一項前段規定，不問屬於犯人與否，沒收銷燬之。至其餘因鑑驗而
    耗損滅失之毒品，自無庸宣告沒收，附此敘明。
據上論斷，應依刑事訴訟法第二百七十三條之一第一項、第二百九十九條第一項前段
、毒品危害防制條例第十條第一項、第十八條第一項前段、刑法第十一條、第四十一
條第一項前段、罰金罰鍰提高標準條例第二條，判決如主文。
本案經檢察官乙○○到庭執行職務。
中    華    民    國      九十三      年      三      月      十九      日
                                  臺灣高雄地方法院刑事第四庭
                                      法  官  林  勇  如
右正本證明與原本無異。
如不服本判決，應於判決送達後十日內，向本院提出上訴狀。
                                      書記官  許  雅  惠
中    華    民    國      九十三      年      三      月      十九      日
附錄本判決論罪科刑法條：
毒品危害防制條例第十條：
施用第一級毒品者，處六月以上五年以下有期徒刑。
施用第二級毒品者，處三年以下有期徒刑。
